臺灣臺中地方法院刑事判決　　　　　　 100年度易字第2149號
公　訴　人　臺灣臺中地方法院檢察署檢察官
被　　　告　謝絨羽
上列被告因妨害自由案件，經檢察官提起公訴（99年度偵字第22
377號），本院判決如下：
    主    文
謝絨羽犯恐嚇危害安全罪，處有期徒刑貳月，如易科罰金，以新
臺幣壹仟元折算壹日；又犯恐嚇危害安全罪，處有期徒刑月，
如易科罰金，以新臺幣壹仟元折算壹日。應執行有期徒刑肆月，
如易科罰金，以新臺幣壹仟元折算壹日。
    犯罪事實
一、謝絨羽與李萍妃曾為男女朋友，雙方因故分手，嗣經謝絨羽
    要求復合，遭李萍妃拒絕，謝絨羽因此心生不滿，竟基於恐
    嚇危害安全之單一犯意，接續於民國99（下同）年6月21日
    上午5時50分許、6月23日下午7時51分許，在不詳地點，以
    其所持行動電話傳送簡訊至李萍妃所持行動電話，內容為：
    「．．．，我一直以為你是專情的人，．．．，如今卻是你
    來背叛我，你一定有報應的」、「你不要逼我，我會每天等
    你下班，不定時會有人跟蹤你回家，我一定要把那個男的捉
    出來，要不然你可以試試看我做不做的到」，而以加害生命
    、身體之事恐嚇李萍妃，使李萍妃心生畏懼，致生危害其安
    全。謝絨羽另基於恐嚇危害安全之犯意，於同年8月17日上
    午8時許，在李萍妃位於臺中縣大里市（現改制為臺中市○
    里區○○○路39巷11號住處大樓地下室，書寫紙條2張留置
    在李萍妃所停放之機車上，內容為：「我也不打算再工作了
    ，只因為已經全無意義，再來的目標就是讓你完全離開我的
    一切，你必須付出所有的代價，因為你是一個不守婦道的背
    判者，這是你該有的罪。我會讓全世界知道你，你李萍妃是
    一個什麼樣的人，從今天我沒有工作了，是因為你，我現在
    的工作就是專心對付你」、「原本好好的節日，卻被你的咒
    罵全沒了，讓你我大家的心情全都不好，我可以好好的對你
    ，就算你騙我，我也可以當作不知道，但你連騙我都不願意
    ，非要翻臉你才肯，從今天起我不會再容忍你的一切，你的
    工作準備告一段落，你最好讓我找不到你，因為痛苦現在才
    到。」，而以加害生命、身體、名譽之事恐嚇李萍妃，使李
    萍妃心生畏懼，致生危害其安全。
二、案經李萍妃訴由臺中縣警察局（現改制為臺中市政府警察局
    ）霧峰分局報請臺灣臺中地方法院檢察署檢察官偵查起訴。
    理    由
一、按被告以外之人（包括證人、鑑定人、告訴人、被害人及共
    同被告等）於審判外之陳述雖不符刑事訴訟法第159條之1至
    之4等4條之規定，而經當事人於審判程序同意作為證據，法
    院審酌該言詞陳述或書面陳述作成時之情況，認為適當者，
    亦得為證據；當事人、代理人或辯護人於法院調查證據時，
    知有刑事訴訟法第159條第1項不得為證據之情形，而未於言
    詞辯論終結前聲明異議者，視為有前項之同意，同法第159
    條之5定有明文。立法意旨在於傳聞證據未經當事人之反對
    詰問予以核實，原則上先予排除。惟若當事人已放棄反對詰
    問權，於審判程序中表明同意該等傳聞證據可作為證據；或
    於言詞辯論終結前未聲明異議，基於尊重當事人對傳聞證據
    之處分權，及證據資料愈豐富，愈有助於真實發見之理念，
    且強化言詞辯論主義，使訴訟程序得以順暢進行，上開傳聞
    證據亦均具有證據能力。查檢察官、被告對於本案卷內證人
    即告訴人李萍妃於警、偵訊之指證述、相關文書卷證資料，
    並未就有合於刑事訴訟法第159條第1項不得為證據之情形於
    本院言詞辯論終結前聲明異議，且證人即告訴人李萍妃於警
    、偵訊之指證述、相關文書卷證資料亦經本院於審理期日逐
    一提示、朗讀，並告以要旨，本院覆審酌證人即告訴人李萍
    妃上開指證述筆錄製成、相關文書卷證資料取得，並無證據
    顯示有何違背程序規定情事，依據上述之說明，均應具有證
    據能力。
二、訊之被告謝絨羽固坦承以其持用行動電話傳送上開內容簡訊
    至李萍妃所持行動電話及將所書寫上開內容紙條2張留置在
    李萍妃所停放在地下室之機車上，然矢口否認有何恐嚇危害
    安全之犯行，辯稱：因伊與李萍妃吵架，故對李萍妃很不滿
    ，所以才傳上開內容簡訊及書寫上開內容紙條2張予李萍妃
    ，並無恐嚇李萍妃之意思，亦未威脅到李萍妃之生命安全云
    云。惟查前開犯罪事實，業據證人即告訴人李萍妃於警詢、
    偵查中指證述及本院審理時具結證述綦詳，並有被告以其所
    持行動電話傳送上開內容簡訊至告訴人李萍妃所持行動電話
    之翻拍照片6張及被告所書寫上開內容紙條2張附卷可憑。按
    刑法第305條之恐嚇危害安全罪，僅以受惡害之通知者心生
    畏懼而有不安全之感覺為已足，不以發生客觀上之危害為要
    件【最高法院27年度決議（一）參照】。本件被告傳送上開
    恐嚇內容簡訊及留置所書寫上開恐嚇內容紙條2張予告訴人
    李萍妃，既使告訴人李萍妃心生畏懼而有不安全之感覺，此
    經證人即告訴人李萍妃於本院審理時具結證述在卷，顯見被
    告確有恐嚇危害安全之犯意甚明。是被告上開所辯，無非事
    後卸責之詞，不足採信，事證明確，其犯行堪以認定。
三、核被告謝絨羽先後於上開時地，分別傳送上開恐嚇內容簡訊
    及留置所書寫上開恐嚇內容紙條2張予告訴人李萍妃，使告
    訴人李萍妃心生畏懼，致生危害其安全之所為，均係犯刑法
    第305條之恐嚇危害安全罪。按刑法上之接續犯，係指以單
    一行為，經數個階段，持續侵害同一法益而言；如數行為於
    同時同地或密切接近之時地實施，侵害同一之法益，各行為
    之獨立性極為薄弱，依一般社會健全觀念，在時間差距上，
    難以強行分開，在刑法評價上，以視為數個舉動之接續施行
    ，合為包括之一行為予以評價，較為合理，則屬接續犯，而
    為包括之一罪，此有最高法院70年度台上字第2898號、86年
    度台上字第3295號判例意旨可資參照。本件被告接續於99年
    6月21日上午5時50分許、6月23日下午7時51分許，以其所持
    行動電話傳送上開恐嚇內容簡訊至李萍妃所持行動電話，係
    出於同一犯意，在密切接近之時間內，恐嚇同一被害人，而
    侵害同一法益，揆諸上開說明，應屬接續犯，為單純一罪。
    又被告先後2次分別傳送上開恐嚇內容簡訊及留置所書寫上
    開恐嚇內容紙條2張予告訴人李萍妃之恐嚇行為，其犯意各
    別，且行為時間、空間互殊，應予分論併罰。爰審酌被告僅
    因向告訴人要求復合，遭告訴人拒絕，竟因此心生不滿，先
    後2次以加害生命、身體等之事恐嚇告訴人，使告訴人心生
    畏懼致生危害其安全，及其犯罪之動機、目的、手段、告訴
    人所受精神上恐懼程度與犯後坦承部分犯行等一切情狀，分
    別量處如主文所示之刑，並均諭知易科罰金之折算標準，且
    定其應執行刑及諭知易科罰金之折算標準，以示懲儆。
四、據上論斷，應依刑事訴訟法第299條第1項前段，刑法第305
    條、第51條第5款、第41條第1項前段，刑法施行法第1條之1
    第1項、第2項前段，判決如主文。
本案經檢察官蔡志明到庭執行職務。
中    華    民    國   100    年    8     月    3     日
                  刑事第一庭    法  官  朱光國
以上正本證明與原本無異。
如不服本判決應於收受判決後10日內向本院提出上訴書狀，並應
敘述具體理由；其未敘述上訴理由者，應於上訴期間屆滿後20日
內向本院補提理由書（均須按他造當事人之人數附繕本）「切勿
逕送上級法院」。
                                書記官  巫偉凱
中    華    民    國   100    年    8     月    3     日
附錄論罪科刑法條
刑法第305條：
以加害生命、身體、自由、名譽、財產之事，恐嚇他人致生危害
於安全者，處2年以下有期徒刑、拘役或3百元以下罰金。